【裁判字號】    90,易,2831
【裁判日期】    901009
【裁判案由】    竊盜
【裁判全文】
臺灣板橋地方法院刑事判決                          九十年度易字第二八三一號
    公訴人  臺灣板橋地方法院檢察署檢察官
    被  告  乙○○
右列被告因竊盜案件，經檢察官提起公訴（九十年度偵字第一０八六五號），本院判
決如左：
    主    文
乙○○竊盜，處拘役肆拾日，如易科罰金，以參佰元折算壹日。
    事    實
一、乙○○於民國九十年六月二十五日凌晨二時二十分許，在臺北縣中和市華福公園
    出入口，見屬張吳玉英所有前遭不詳之人竊取之車號ＬＬＪ─五五０號重型機車
    （未懸掛車牌）停放該處（該重機車係於九十年六月十四日上午六時許，在臺北
    縣板橋市○○路安樂巷一弄一號前遭不詳名籍之人竊取），遂意圖為自己不法之
    所有，下手竊取該車欲供己騎用，得手後甫推動該機車數公尺距離，旋於當日凌
    晨二時三十分許，在中和市○○街與華順街口為民防隊員甲○○發現而報警查獲
    。
二、案經臺北縣警察局中和分局移送臺灣板橋地方法院檢察署檢察官偵查起訴。
    理    由
一、訊據被告乙○○固坦承於前揭時地推動車號ＬＬＪ─五五０號重型機車之事實，
    惟矢口否認竊盜犯行，辯稱：當時伊路過中和市華福公園，見該機車停放在走道
    上，怕路人被絆倒，好心要將之推到旁邊去，卻被誤會，該機車當時未上鎖，亦
    未掛車牌云云。
二、然查前開車號ＬＬＪ─五五０號重型機車係張吳玉英所有，於九十年六月十四日
    上午六時許，在臺北縣板橋市○○路安樂巷一弄一號前遭不詳名籍之人竊取之事
    實，業經張吳玉英之子張揚志於警訊時指述明確，並有臺北縣警察局車輛失竊證
    明單、尋獲通報單、車輛竊盜、車牌失竊資料個別查詢報表─查詢車輛認可資料
    、及張揚志簽具之贓物認領保管單等各一紙附卷可稽。
三、次查被告於警訊時自承：伊在公園旁見該輛機車未懸掛車牌，而伊自己之重機車
    早已遺失，因此想將該輛未掛牌機車牽回家中整理，作為代步之用，伊見該機車
    車頭未鎖，因此牽著走，伊因沒錢買機車，所以出此下策偷車等語（見偵查卷第
    四頁背面）。嗣於偵查中供稱：不知該機車係贓車，見該機車停在公園很久都沒
    人騎，所以想將之騎走，僅將該車牽到旁邊就被抓了，伊只是想牽回去自己騎等
    語（見偵查卷第十二頁背面）。證人甲○○於警訊及本院審理時證稱：伊係民防
    隊員，見前開機車停放在中和市華福公園出入口之階梯處，未懸掛車牌，便打電
    話與派出所聯繫，當時被告尚未出現，伊便坐在中和市○○街一一七號全家便利
    商店前等警察，嗣見被告從華福公園出來，站在出入口階梯四處張望一會兒，便
    牽動該機車，欲往板橋市○○路方向去，走幾步伊便上前將其攔下，被告當時稱
    該機車係其友人所有，此時員警到場，便交由警方處理，當時公園出入口僅被告
    一人，無其他人走動等語（見偵查卷第六頁背面至第七頁、本院九十年九月二十
    五日審判筆錄）。綜上本案被告於凌晨見公園出入口處停放未掛車牌之他人失竊
    機車，竟下手欲將之牽回供己騎用，其竊盜之事實甚明，是被告前開所辯，無非
    事後避重就輕圖卸之詞，無足採信，本件事證明確，被告犯行堪予認定。
四、核被告所為係犯刑法第三百二十條第一項之竊盜罪。爰審酌被告為一己之貪念，
    竊取他人機車，其犯罪之動機、目的、手段、所生危害、及犯罪後之態度等一切
    情狀，量處如主文所示之刑，並諭知易科罰金之折算標準，以示懲儆。
據上論斷，應依刑事訴訟法第二百九十九條第一項前段，刑法第三百二十條第一項、
第四十一條第一項，罰金罰鍰提高標準條例第一條前段、第二條，判決如主文。
本案經檢察官徐名駒到庭執行職務。
中      華      民      國      九   十     年     十     月     九     日
                                          臺灣板橋地方法院刑事第四庭
                                              法    官    談      虎
右正本證明與原本無異。
如不服本判決，應於判決送達後十日內，向本院提出上訴狀。
                                              書 記 官    陳  君  偉
中      華      民      國      九   十     年     十     月     九     日
附註法條：
刑法第三百二十條第一項
  意圖為自己或第三人不法之所有，而竊取他人之動產者，為竊盜罪，處五年以下有
  期徒刑、拘役或五百元以下罰金。


司法院資訊處製作；財團法人民間司法改革基金會備份。
